臺灣桃園地方法院刑事判決　　　　　　 95年度簡上字第463號
公　訴　人　台灣桃園地方法院檢察署檢察官
上　訴　人
即　被　告　甲○○
上列上訴人因竊盜案件，不服本院九十五年度壢簡第一二五四號
，中華民國九十五年八月三十一日第一審判決（聲請簡易判決處
刑案號：九十五年偵字第五九００號），提起上訴，本院管轄之
第二審地方法院合議庭判決如下：
    主  文
上訴駁回。
    理  由
一、本案經本院審理結果，認為第一審以上訴人即被告甲○○犯
    刑法第三百二十條第一項之竊盜罪，判處有期徒刑3 月，並
    諭知易科罰金之折算標準為（銀元）300 元折算1 日，其認
    事用法及量刑均無不當，應予維持，並引用第一審判決書記
    載之事實、證據及理由。
二、被告上訴意旨略以：系爭支票係陳春來借予伊，非伊所竊取
    ，況果若為伊所竊取，何以陳春來於相隔二個月餘始掛失止
    付，又未能提出系爭支票存根聯，是證人陳春來所言不實，
    而乙○○受僱於陳春來，所言亦不實云云。惟查：
  (一)經本院傳訊證人陳春來（即鎮家寶國際貿易有限公司代表人
    ）、乙○○到庭作證，亦均指稱：系爭支票本係陳春來開立
    交予乙○○之業務獎金，並未借予被告等語明確，核與渠等
    於警詢及檢察官偵訊時之證述一致相符。而證人陳春來且證
    稱：被告先前即有積欠伊債務未還，係員工建議伊再次向被
    告購買布料，再從貨款中扣除被告欠款，伊怎有可能再借款
    予被告等語（見本院卷第64頁）；而被告亦坦認前確有積欠
    陳春來款項之情形，又稽之雙方於95年7 月15日之訂購合約
    書（見偵卷第7 頁）亦確實記載被告有積欠陳春來新台幣（
    下同）15餘萬元並於購貨款項293,200 元中扣除後，僅支付
    被告135,248 元。是由此以觀，陳春來為求被告還款已恐有
    未及，豈有可能於此情況下再借款予被告？再者，證人乙○
    ○雖前受雇於陳春來，然現已離職，業為乙○○陳明在卷，
    而乙○○與被告並無仇隙，現又已非受雇於陳春來，經本院
    告以作證之義務及偽證罪之處罰後，仍為相同一致之證言，
    衡情應無僅基於先前之受雇關係即附和陳春來、誣陷被告之
    虞，其所為證言應可採信。
  (二)又被告就陳春來交付系爭支票之緣由，復辯稱：係因陳春來
    將應付購布款項扣除伊先前欠款，故另向陳春來借款取得系
    爭支票云云。惟此已與被告於警詢時供稱：因其與鎮家寶公
    司有生意往來，系爭支票是鎮家寶公司先支付予伊之貨款云
    云不符，已堪存疑；況被告另於本院供稱：因為伊把陳春來
    根據契約給伊的十三萬五千二百四十八元匯給大陸的布商，
    布商說要扣掉之前的欠款，所以布還是沒有給伊，因此伊沒
    有辦法交貨給陳春來云云；則顯見系爭支票被告亦未如其所
    言為向他人購買布料以履約之用；且果如被告所辯係急於用
    款乃向陳春來借貸，又何以被告於95年7 月15日即取得系爭
    支票，卻迄至95年9 月中旬始將系爭支票向他人調現？是被
    告所辯洵不足採。
  (三)至被告辯稱：系爭支票如係失竊，為何未立即掛失止付，而
    遲至94年9 月19日才掛失云云，惟部分業為證人乙○○迭於
    檢察官偵訊及本院審理時證稱；系爭支票為伊之業務獎金，
    其當時以為是老闆陳春來又拿回支票，且因為其業務全省在
    跑，平日業績好時獎金一個月就有一、二十萬元，這筆十萬
    元伊認為金額還好，故未即時報警等語（見偵卷第第42至43
    頁、本院卷第71頁），是觀諸乙○○所證尚無違常情，是難
    以其發現遺失未立即申報掛失止付，而否定其指證。被告另
    請求陳春來提出系爭支票存根聯以查明支票存根聯上會計之
    記載云云，惟經本院傳訊證人莊寶鳳（即鎮家寶公司當時會
    計）到庭證稱：（你開票的習慣會在支票存根聯上記載何票
    號的票據交給何人及支票用途嗎？）公司的應付帳款我可以
    知道，如果說不知道要開給誰的，我只會在存根聯寫到期日
    跟金額。我把支票寫好以後會一起寫票據簽收單，一起交給
    我老闆。票據簽收單老闆會再拿回來給我，我再把我之前就
    已經影印好的票據和票據簽收單釘在一起，由我收妥，等到
    票據到期之後就不會再留，有時也會一直放著。如果是應付
    帳款就會釘在應付帳款簿、（本案系爭十萬元支票你是否知
    道？）我不清楚這張支票是開給誰的，如果知道我會寫下來
    ，整本支票開完以後，我會把整本存根聯交給我的老闆、（
    何謂應付帳款？）是公司的貨款，如果是支付業務獎金的部
    分，並不是屬於應付帳款，這是老闆自己決定、計算支付。
    由是足見會計人員並未在系爭支票之票存根聯上為任何記載
    ，則而係僅以票據簽收單交予收執人簽名後保存，是陳春來
    僅能提出由乙○○簽名簽收之票據簽收單（見偵卷第61頁）
    ，亦無影響於本案之認定。
  (四)據上，被告所辯俱無可採，系爭支票確係被告所竊取，足堪
    認定。
三、綜上所述，原審認被告罪證明確，適用刑法第320 條第1 項
    ，並因被告行為後，刑法於95年7 月1 日修正施行，而經比
    較刑法修正前後之規定，適用對被告較有利之法律即修正前
    第41條第1 項前段，修正前罰金罰鍰提高標準條例第2 條之
    規定，並審酌被告之犯罪動機、目的、本件所竊支票面額達
    10萬元，及其犯罪手段、犯後態度等一切情狀，量處被告有
    期徒刑3 月，並諭知易科罰金之折算標準為（銀元）300 元
    折算1 日，其認事用法並無不當，量刑亦無過重或顯然不當
    情形，被告仍執前詞上訴指摘原審判決不當，為無理由，應
    予駁回。
據上論斷，應依刑事訴訟法第455 條之1 第1 項、第3 項、第
368 條，判決如主文。
本案經檢察官鄭東峰到庭執行職務。
中　　華　　民　　國　　96　　年　　 4　　月　　 9　　日
                刑事第十二庭審判長法  官  游  紅  桃
                                  法　官　江  俊  彥
                                  法  官  陳  雪  玉
以上正本證明與原本無異。
不得上訴。
　　　　　    　　　　　　　　　　書記官　戴  育  萍
中　　華　　民　　國　　96　　年　　4 　　月　　12　　日
附論罪科刑依據之法條：
中華民國刑法第320 條（普通竊盜罪、竊佔罪）
意圖為自己或第三人不法之所有，而竊取他人之動產者，為竊盜
罪，處5 年以下有期徒刑、拘役或5 百元以下罰金。
意圖為自己或第三人不法之利益，而竊佔他人之不動產者，依前
項之規定
處斷。
前二項之未遂犯罰之。
